【裁判字號】    97,審訴,1211
【裁判日期】    970725
【裁判案由】    毒品危害防制條例
【裁判全文】
臺灣桃園地方法院刑事判決            97年度審訴字第1211號
公  訴  人  臺灣桃園地方法院檢察署檢察官
被      告  甲○○
上列被告因違反毒品危害防制條例案件，經檢察官提起公訴（97
年度毒偵字第1599號），本院訊問被告後，被告為有罪之陳述，
經本院裁定改依簡式審判程序，判決如下：
    主  文
甲○○施用第一級毒品，累犯，處有期徒刑壹年，扣案摻有海洛
因之香煙壹支及沾殘海洛因之殘渣袋壹個均沒收銷燬之；又施用
第二級毒品，累犯，處有期徒刑拾月，扣案沾殘安非他命之殘渣
袋壹個沒收銷燬之。應執行有期徒刑壹年陸月，扣案摻有海洛因
之香煙壹支、沾殘海洛因殘渣袋貳個及安非他命之殘渣袋壹個均
沒收銷燬之。
    事  實
一、甲○○前因施用毒品案件，經本院以88年度毒聲字第2262號
    裁定送觀察、勒戒後，認無繼續施用毒品之傾向，於88 年5
    月8 日執行完畢出所，被告所涉犯施用毒品案件由臺灣桃園
    地方法院檢察署檢察官以88年度偵字第6075號為不起訴處分
    確定；又因施用第二級毒品案件，經本院以89年度毒聲字第
    1156號裁定送觀察、勒戒後，認有繼續施用毒品之傾向，經
    本院以89年度毒聲字第4881號裁定令入戒治處所施以強制戒
    治，因其戒治成效經評定為合格，又經本院以89年度毒聲字
    第7376號裁定停止戒治，並交付保護管束，於90年7月18 日
    保護管束期滿，未經撤銷，視為戒治完畢，其所涉犯施用第
    二級毒品犯行，由本院以89年度易字第2042號判決判處有期
    徒刑3月確定，於91年1月23日執行完畢。於90年間再分別因
    施用第二級、第一級毒品案件，分別經本院以90年度易字第
    1630號判決判處有期徒刑5月確定、經本院以90 年度訴字第
    2204號判決判處有期徒刑7 月確定，上開二罪，再經本院以
    91年度聲字第1630號裁定其應執行刑為有期徒刑10月，嗣經
    減刑為有期徒刑5月，於96年8月9 日縮刑期滿執行完畢。詎
    猶不知悔改，於97年3月21日晚間10 時許，在桃園縣中壢市
    ○○路○段437巷8 號伯爵賓館外之小客車內，以抽香菸方式
    施用第一級毒品海洛因及以吸食器吸食方式施用第二級毒品
    安非他命各1 次，嗣於97年3月22日凌晨1時許，在上址為警
    查獲，並扣得沾殘海洛因殘渣袋2 個、安非他命殘渣袋1 個
    及摻有海洛因之香煙1 支。
二、案經桃園縣政府警察局移送臺灣桃園地方法院檢察署檢察官
    偵查起訴。
    理  由
一、被告甲○○所犯之罪，為死刑、無期徒刑、最輕本刑3 年以
    上有期徒刑或高等法院管轄第一審案件以外之罪，而被告於
    本院準備程序進行中，就被訴事實為有罪之陳述，經本院告
    知簡式審判程序意旨，並聽取公訴人及被告之意見後，依刑
    事訴訟法第273條之1第1 項之規定，裁定依簡式審判程序審
    理。
二、上開事實業據被告甲○○於警詢、本院審理時坦承不諱，而
    被告為警查獲所採尿液送驗結果，確呈安非他命類及鴉片類
    陽性反應，有台灣檢驗科技股份有限公司出具之濫用藥物尿
    液檢驗報告1 份附卷可參，復有海洛因、安非他命殘渣袋各
    1 個及摻有海洛因之香煙1 支扣案可資佐證，足認被告之自
    白與事實相符。本件事證明確，被告犯行堪以認定，應依法
    論科。
三、按毒品危害防制條例於92年7 月9 日修正公布，自93年1 月
    9 日施行，而依修正後之規定，僅限於「初犯」及「5 年後
    再犯」2 種情形，始應先經觀察、勒戒或強制戒治程序。倘
    被告於5 年內已再犯，經依法追訴處罰，縱其第3 次（或第
    3 次以上）再度施用毒品之時間，在初犯經觀察、勒戒或強
    制戒治執行完畢釋放5 年以後，已不合於「5 年後再犯」之
    規定，且因已於「5 年內再犯」，顯見其再犯率甚高，原實
    施觀察、勒戒或強制戒治，已無法收其實效，即應依該條例
    第10條處罰；又所謂5 年戒斷期間之計算，係指相鄰之前後
    2 次施用毒品時間之間隔而言，非可飛躍自初次起算其5 年
    期間（最高法院95年度第7 次刑事庭會議決議、最高法院95
    年台非字第65號判決參照）。經查，本件被告於前案強制戒
    治完畢後5 年內，即因再犯施用毒品案件，經本院於91年1
    月30日以90年度訴字第2204號判處有期徒刑7 月後於91年3
    月30日確定，嗣於96年間又再因施用毒品案件，經本院於96
    年9 月10日以96年度審訴字第153 號判決判處減刑後應執行
    有期徒刑7 月確定，有臺灣高等法院被告前案紀錄表在卷足
    憑，是本件被告施用毒品犯行雖已在前案強制戒治執行完畢
    5 年後，惟其已於5 年內再犯，且與前次施用毒品犯行之間
    隔仍未超過5 年之戒斷期間，依上開說明，仍應追訴處罰。
    核被告所為，係犯毒品危害防制條例第10條第1 項之施用第
    一級毒品罪及同條第2 項之施用第二級毒品罪。被告持有第
    一級毒品海洛因、第二級毒品甲基安非他命後，進而施用，
    其持有之低度行為應被其施用之高度行為所吸收，不另論罪
    。被告所犯上開施用第一、二級毒品之二罪，犯意各別，構
    成要件互異，應分別論罪，併合處罰。末查，被告有事實欄
    所載之科刑及執行紀錄，有臺灣高等法院被告全國前案紀錄
    表可稽，其於有期徒刑執行完畢後5 年內，故意再犯本件有
    期徒刑以上之罪，為累犯，應依法加重其刑。爰審酌被告前
    已有施用毒品前科，於本件復另行施用第一、二級毒品，顯
    見其意志不堅，缺乏勒戒動機，其施用毒品足以導致精神障
    礙、性格異常，甚至造成生命危險，戕害一己之身體健康，
    惟念其犯後尚能坦承犯行、態度尚可等一切情狀，就所犯施
    用第一、二級毒品罪，各量處如主文所示之刑，並定應執行
    刑。扣案之海洛因殘渣袋2 個、安非他命殘渣袋1 個，因該
    殘渣袋上所摻殘之若干毒品無法與包裝袋分離，及摻有海洛
    因之香煙1 支，均為違禁物，應依毒品危害防制條例第18
    條第1 項前段宣告沒收銷燬之。
據上論斷，應依刑事訴訟法第273條之1第1項、第299條第1 項前
段，毒品危害防制條例第10條第1項、第2項、第18條第1 項前段
，刑法第11條、第47條第1項、第51條第5款，判決如主文。
本案經檢察官黃珮如到庭執行職務。
中    華    民    國    97    年    7    月    25    日
                    刑事庭  法  官  林孟宜
以上正本證明與原本無異。
如不服本判決，應於判決送達後10日內向本院提出上訴狀（應附
繕本），其未敘述上訴理由者，應於上訴期間屆滿後20日內補提
理由書狀於本院，上訴於臺灣高等法院。
                            書記官  洪明媚
中    華    民    國    97    年    7    月    25    日
附錄本案論罪科刑法條：
毒品危害防制條例第10條規定：
施用第一級毒品者，處6 月以上5 年以下有期徒刑。
施用第二級毒品者，處3 年以下有期徒刑。


司法院資訊處製作；財團法人民間司法改革基金會備份。
